【裁判字號】    90,毒抗,659
【裁判日期】    900830
【裁判案由】    毒品危害防制條例
【裁判全文】
臺灣高等法院刑事裁定                              九十年度毒抗字第六五九號
    抗  告  人
    即  被  告  甲○○
右抗告人因毒品危害防制條例案件，不服台灣新竹地方法院九十年毒聲字第七五一號
，中華民國九十年四月二十四日裁定，提起抗告，本院裁定如左：
    主  文
抗告駁回。
    理  由
一、原裁定意旨略以：被告甲○○於民國（下同）九十年一月二十一日下午五時三十
    分許回溯前九十六小時內之某時，不詳地點，施用第二級毒品安非他命，為警於
    九十年一月二十一日下午五時三十分許，在新竹縣竹北市○○○路與竹仁路口查
    獲，且被告之尿液經送新竹縣衛生局檢驗結果，確呈安非他命陽性反應，堪認被
    告確有於上揭時地為警查獲採尿時起往前回溯前九十六小時內之某時在不詳處所
    施用第二級毒品安非他命，爰依毒品危害防制條例第二十條第一項、觀察勒戒處
    分執行條例第三條第一項，裁定將被告送勒戒處所觀察、勒戒等語。
二、抗告意旨略以：原裁定所採認之查獲時間為九十年一月二十一日下午五時三十分
    與事實不符，而伊為警查獲時並未施用第二級毒品安非他命，其經警採集尿液送
    驗之報告並未經伊簽章，不能據以認定為伊之尿液檢驗報告，且查扣之毒品一點
    二五公克並非自伊身上查獲，亦不能判定為伊所有，伊生活作息正常，有正當收
    入，確實沒有施打毒品，又伊被移送地方法院前，已在警局被毆打，並曾請求檢
    察官准予交保就醫，惟因係向中醫求診故無法提出證明云云，並提出各類所得扣
    繳憑單一紙為證。
三、經查：被告於警訊中就於前揭時地為警查獲持有第二級毒品安非他命一點二五公
    克等情坦承不諱（參九十年度毒偵字第二六六號偵查卷宗影卷第五頁反面至第六
    頁反面），且被告亦自承其尿瓶係經伊親自洗滌、包裝、密封並按捺指印無誤（
    參同上偵查卷宗影卷第六頁反面），而其為警採集之尿液經送新竹縣衛生局檢驗
    結果，確呈甲基安非他命陽性反應，亦有尿液檢體姓名代號對照表及新竹縣衛生
    局於九十年二月十二日出具之竹縣衛六字第九０００五七號尿液檢驗單附卷可稽
    （參同上偵查卷宗影卷第十五頁正面、反面），並有扣案之第二級毒品安非他命
    一點二五公克可資佐證，原審據以依毒品危害防制條例第二十條第一項、觀察勒
    戒處分執行條例第三條第一項，裁定將被告送勒戒處所觀察、勒戒，依法洵屬正
    當，被告所提抗告，為無理由，應予駁回。
據上論斷，應依刑事訴訟法第四百十二條裁定如主文。
中      華      民      國    九十      年      八      月    三十      日
                            台灣高等法院刑事第十五庭
                                審判長法  官  房  阿  生
                                      法  官  雷  元  結
                                      法  官  鄧  振  球
右正本證明與原本無異。
不得再抗告。
                                      書記官  洪  秋  帆
中      華      民      國    九十      年      八      月    三十一    日


司法院資訊處製作；財團法人民間司法改革基金會備份。
